臺灣臺北地方法院民事裁定
111年度聲字第499號
聲  請  人  馮至毅  

代  理  人  陳柏甫律師
相  對  人  陳明德  
上列當事人間聲請停止執行事件，本院裁定如下：
    主  文
聲請人供擔保新臺幣參拾陸萬肆仟壹佰陸拾柒元後，本院一一一
年度司執字第八六０九七號給付票款執行事件之強制執行程序，
於本院一一一年度簡上字第三一九號確認本票債權不存在事件訴
訟程序終結前，應暫予停止。
    理  由
一、按發票人主張本票係偽造、變造者，於本票裁定送達後20日
    內，得對執票人向為裁定之法院提起確認之訴。發票人主張
    本票債權不存在而提起確認之訴不合於第1項之規定者，法
    院依發票人聲請，得許其提供相當並確實之擔保，停止強制
    執行，非訟事件法第195條第1、3項定有明文。依此規定，
    僅須發票人提起確認本票債權不存在之訴，於該確認之訴確
    定前，法院即得依其聲請，裁量是否命供相當並確實之擔保
    ，為停止強制執行之裁定。至該確認之訴實體上有無理由，
    則非法院於裁定停止強制執行時所應審酌之事項。又法院依
    債務人聲請，定相當並確實之擔保，為停止強制執行之裁定
    者，該擔保金額之多寡應如何認為相當，屬法院職權裁量範
    圍，非當事人所可任意指摘。而此項擔保係備供強制執行債
    權人因停止執行所受損害之賠償，故法院定擔保金額時，應
    斟酌該債權人因停止執行可能遭受之損害，以為衡量標準。
    債權人因停止執行可能遭受之損害，在金錢給付之情形，係
    指債權人因停止執行延後受償，未能即時利用該款項，所可
    能遭受之損害而言（最高法院106年度台抗字第123號、第42
    6號裁定意旨參照）。
二、聲請意旨略以：聲請人已對相對人提起確認本票債權不存在
    之訴（即本院111年度簡上字第319號），自得依非訟事件法
    第195條第3項規定聲請供擔保後准予停止強制執行等語。
三、經查：
  ㈠本件相對人即債權人於民國111年7月23日持本院110年度司
    票字第19579號裁定、確定證明書為執行名義，向本院民事
    執行處聲請對本件聲請人即債務人就債權本金新臺幣（下同
    ）230萬元，及自109年9月21日起至清償日止，按年息6％
    計算之利息強制執行，經本院以111年度司執字第86097號給
    付票款強制執行事件（下稱系爭執行事件）受理在案等情，
    業經本院調閱系爭執行事件卷宗查明無訛。而聲請人於111
    年1月7日向本院臺北簡易庭起訴請求確認本票債權不存在事
    件，經本院臺北簡易庭以111年度北簡字第950號為原告即聲
    請人一部勝、敗之判決，聲請人就其敗訴部分不服提起上訴
    ，經本院以111年度簡上字第319號確認本票債權不存在事件
    受理中，亦有上開卷宗可查，核與非訟事件法第195條第3項
    規定相符，是聲請人聲請停止系爭執行事件之強制執行程序
    ，為有理由，應予准許。
  ㈡又相對人執本院110年度司票字第19579號裁定為執行名義，
    向本院民事執行處聲請於230萬元及自109年9月21日起至清
    償日止，按年息6％計算之利息暨強制執行費用之範圍內，就
    聲請人之財產為強制執行，則相對人因停止執行所受之損害
    ，應為訴訟事件未確定而停止期間，其本得利用上開金額而
    未能利用之利息損失。本院審酌聲請人所提起確認本票債權
    不存在訴訟，訴訟標的金額為230萬元，已逾新臺幣150 萬
    元，為得上訴三審案件，參考各級法院辦案期限實施要點規
    定，第二、三審通常程序審判案件之辦案期限分別為2 年、
    1 年，共計3年，加上裁判送達、上訴、分案等期間，則兩
    造間上開確認本票債權不存在之訴審理期限約需3年2月，爰
    以此為預估聲請人提起確認本票債權不存在之訴獲准停止執
    行因而致相對人執行延宕之期間，再以相對人之上開本票債
    權額按法定週年利率5 ％計算，相對人因本件停止執行所可
    能受有之利息損害約為36萬4,167元（計算式：230萬×5%×3
    年2月＝36萬4,167，小數點以下四捨五入），故認聲請人為
    相對人應供擔保以36萬4,167元為適當，爰酌定擔保金額如
    主文所示。
四、依非訟事件法第195條第3項，裁定如主文。
中　　華　　民　　國　　111 　年　　9 　　月　　12　　日
                   民事第一庭   審判長法  官  賴錦華
　　　　　　　　　 
                                      法  官  蘇嘉豐
　　　　　　　　　　　　　　　　　　　
                                      法　官　熊志強
以上正本係照原本作成。
如對本裁定抗告須於裁定送達後10日內向本院提出抗告狀，並繳
納抗告費新臺幣1,000元。
中　　華　　民　　國　　111 　年　　9 　　月　　12　　日
                                      書記官　蔡斐雯